## **Bryan Stiven Foronda Agudelo**

Teléfono: 304 645 00 01

Correo: brianforonda94@gmail.com

Medellín, Colombia

### **Perfil Profesional**

Tecnólogo en análisis y desarrollo de sistemas de información, con más de 5 años de experiencia en programación y análisis de software tanto en el manejo como en la implementación de diferentes proyectos.

Amplia experiencia en desarrollo de aplicaciones con el rol FrontEnd con JavaScript (React js, TypeScript)

Con grandes habilidades en manejo de equipos de trabajo, gestión de proyectos y tengo una gran capacidad de aprendizaje.

### **Experiencia Laboral**

New Click Soluciones Desarrollador React Proyecto: ColRunners Agosto 2023 - Enero 2024

Desarrollar una PWA con las mejores prácticas para escribir código, todo esto enfocado en React JS.

### Logros:

- Implementación de inicio de sesión seguro permitiendo el acceso mediante correo electrónico o a través de una integración con Strava.
- Creación del módulo administrativo.
- Creación de los módulos:

Administrativa - (Planes de entrenamiento, Atletas).

Usuarios Mobile - (Planes del Atleta).

- Implementar el patrón redux.
- Realizar la interfaz gráfica de la aplicación según los acuerdos con el equipo de diseño UX y UI.

New Click Soluciones Desarrollador React Proyecto: Roalytics Enero 2021 - Enero 2024

Desarrollar las funcionalidades que se ajusten al proyecto con las mejores prácticas de clean code y la utilización de patrones que permitan la solución y escalabilidad del proyecto.

#### Logros:

- Implementación de inicio de sesión seguro permitiendo el acceso mediante correo electrónico o a través de una integración con Gmail.
- Creación de aplicación web para integrar herramientas de marketing.
- Creación de los módulos (Dashboard, Funnel, Contactos, Tracking, Configuración).
- Implementación de pasarela de pago
- Implementación de seguimiento de anuncios con las plataformas ( google Awards, Paypal, Facebook )
- Implementar el patrón redux para mejorar el performance de la aplicación al evitar llamados de servicios duplicados.
- Mejoras en la interfaz gráfica de la aplicación según los acuerdos con el equipo de diseño UX y UI.
- Refactorización del código buscando tener un código más entendible, modificable y escalable.

# H&G Consultores S.A.S Desarrollador Web FrontEnd.

Octubre 2019 – Abril 2020 **Proyecto**: Corpoboyaca.

### Logros:

- Creación de los módulos (servicios ecoturísticos, reglamentación, senderos, áreas protegidas).
- Implementación de sliders para mejorar la presentación visual de contenido.
- Migración del sitio web a sitio web responsive utilizando flexbox.

# H&G Consultores S.A.S Desarrollador Web FrontEnd.

Noviembre 2018 – Septiembre 2019

Proyecto: Banco2.

### Logros:

- Creación de los módulos (familias, multimedias, contenidos del blog, boletines).
- Implementación de sliders para mejorar la presentación visual.
- Migración del sitio web a sitio web responsive utilizando flexbox.
- Simulador de calculadora para realizar el cálculo de cuánta contaminación has realizado en el año.

# H&G Consultores S.A.S Desarrollador Web FrontEnd.

Enero 2018 – Enero 2019

**Proyecto**: Siro Portal.

Desarrollar el sitio web con la tecnología JavaServer Pages en la parte del FrontEnd (Html5, Css3 y JavaScript), de la mano de los diseñadores aportando y dando ideas generales, y dar soporte al sitio.

### Logros:

- Refactorización (UX y UI) de los módulos (Administración, Solicitudes, Maquinaria, Personal, Materiales, Proyectos, Anteproyectos, Obras, Multimedia, Roturas, Puentes, Baches).
- Creación de módulos Baches.
- Consumo de una api de Google a fin de manejar un script para realizar la geolocalización del sitio.

### **Habilidades**

Html Css 3 JavaScript TypeScript ReactJS Git

### Formación Académica

**2018** Tecnología en análisis y desarrollo de sistemas de información, Sena, Medellín, Colombia

### Formación complementaria

2020 JavaScript, Udemy2021 ReactJS, Udemy2024 Clean Code

### Portafolio web

Portafolio - Bryan Stiven Foronda Agudelo

### Referencias

### **Laborales**

Devin Stiven Zapata Areiza Desarrollador Web Domina Entrega Total S.A.S Celular: (+57) 304 2110064

David Botero Salazar Desarrollador frontend Pragma S.A. Celular: (+57) 3148066315

### **Personales**

Breyder Javier Caseres Silvera Automatizador de pruebas Choucair Testing Celular: (+57) 321 4819858

Francisco Echeverri George System Administrator Tata Consultancy Services Celular: (+57) 3106929192